【裁判字號】    95,訴,528
【裁判日期】    951031
【裁判案由】    違反毒品危害防制條例
【裁判全文】
臺灣屏東地方法院刑事判決               95年度訴字第528號
公  訴  人  臺灣屏東地方法院檢察署檢察官
被      告  甲○○
                      號4樓
                      （另案
上列被告因違反毒品危害防制條例案件，經檢察官提起公訴（95
年度毒偵字第990 號）及同署檢察官移送併辦（95年度毒偵字第
1072號、第1107號），被告已為有罪之陳述，本院裁定改依簡式
審判程序審理，判決如下：
    主  文
甲○○連續施用第一級毒品，處有期徒刑拾月。扣案含有海洛因
成分之注射針筒壹支（檢驗報告編號：0000－000 號）、殘渣袋
壹個，均沒收銷燬之；注射針筒肆支、吸管壹支，均沒收。
    事  實
一、甲○○前於民國94年間因施用毒品案件，經本院以94年度毒
    聲字第484 號裁定送觀察、勒戒後，認無繼續施用毒品傾向
    ，於95年1 月17日釋放出所，由臺灣屏東地方法院檢察署檢
    察官以94年度毒偵字第2291號、第2987號為不起訴處分確定
    。詎其猶不知悔改，於觀察、勒戒執行完畢釋放後，5 年內
    復基於施用第一級毒品海洛因之概括犯意，自95年4 月中旬
    某日起至95年6 月30日止（95年度毒偵字第1107號併辦意旨
    誤載為95年7 月2 日），在屏東縣恆春鎮四溝里附近之石頭
    廟，以將海洛因加礦泉水稀釋後以注射針筒注射之方式，連
    續施用第一級毒品海洛因多次。嗣先於95年5 月3 日12時30
    分許，為警在屏東縣恆春鎮四溝里95號旁空地查獲；復於95
    年6 月26日11時30分許，為警在屏東縣恆春鎮○○路16號「
    飛魚客棧」內查獲，並扣得含有第一級毒品海洛因成分之注
    射針筒1 支、其所有供施用第一級毒品海洛因所用之注射針
    筒4 支；再於95年7 月3 日12時30分許，為警在屏東縣恆春
    鎮○○路6 之2 號前查獲，並扣得含有第一級毒品海洛因成
    分之殘渣袋1 個，始知上情。
二、案經屏東縣警察局恆春分局、里港分局報請臺灣屏東地方法
    院檢察署檢察官偵查起訴及移送併辦。
    理  由
一、上開事實，業據被告甲○○於本院審理時坦承不諱，且被告
    為警查獲時採尿送驗結果呈嗎啡（即海洛因水解後之反應）
    之陽性反應，有臺灣檢驗科技股份有限公司95年5 月22日KＺ
    000000000000號、95年7 月12日KＺ000000000000號、95年7
    月27日KＺ000000000000號濫用藥物尿液檢驗報告各1 紙在卷
    可證；又扣案之注射針筒1 支（檢驗報告編號0000－000 號
    ）及殘渣袋1 個，經送高雄醫學大學附設中和紀念醫院檢驗
    結果，均有海洛因之陽性反應，顯然均沾附有第一級毒品海
    洛因成分之事實，有該院95年8 月14日檢驗報告2 紙在卷可
    佐；另扣案之注射針筒4 支、吸管1 支，經送同院檢驗結果
    ，則呈海洛因、甲基安非他命陰性反應，此有同院95年8 月
    14日檢驗報告5 紙在卷可考。上述鑑驗結果，均係檢驗機關
    本於專業知識及以精密儀器或科學檢驗方法所得之結論，自
    可憑信，足見，被告上開自白與事實相符，堪以採信。又被
    告前於94年間因施用毒品案件，經本院以94年度毒聲字第48
    4 號裁定送觀察、勒戒後，認無繼續施用毒品傾向，於95年
    1 月17日釋放出所，由臺灣屏東地方法院檢察署檢察官以94
    年度毒偵字第2291號、第2987號為不起訴處分確定，由臺灣
    屏東地方法院檢察署檢察官以93年度毒偵字第1471號為不起
    訴處分確定，此有臺灣屏東地方法院檢察署刑案資料查註紀
    錄表及臺灣高等法院被告全國前案紀錄表各1 份在卷可參。
    從而，本件事證明確，被告犯行堪予認定。
二、查海洛因屬毒品危害防制條例第2 條第2 項第1 款所稱之第
    一級毒品，不得持有、施用，被告竟持以施用，核其所為，
    係犯同條例第10條第1 項之施用第一級毒品罪。其施用前持
    有海洛因之低度行為，應為施用之高度行為所吸收，不另論
    罪。被告先後多次施用海洛因之行為，時間緊接，觸犯構成
    要件相同之罪名，顯係基於概括犯意反覆為之，依修正前刑
    法第56條之規定，為連續犯，應以1 罪論，並加重其刑；又
    被告行為時，刑法第56條連續犯之規定，業於94年2 月2 日
    修正公布刪除，惟定於95年7 月1 日施行，則被告之犯行，
    因行為後新法業已刪除連續犯之規定，此刪除雖非犯罪構成
    要件之變更，但顯已影響行為人刑罰之法律效果，自屬法律
    有變更，依新法第2 條第1 項規定，比較新、舊法結果，仍
    應適用較有利於被告之行為時法律即舊法論以連續犯（最高
    法院95年第8 次刑事庭會議決議參照）。公訴事實僅論及被
    告自95年1 月17日釋放後不詳之日起至同年5 月1 日止，連
    續施用第一級毒品海洛因多次之犯行，惟被告其餘施用第一
    級毒品海洛因之行為，與已起訴之犯罪事實，具有連續犯之
    裁判上一罪關係，已如前述，為起訴效力所及，本院自應併
    予審理。爰審酌被告之智識程度、前科素行、施用毒品之期
    間、次數、經觀察、勒戒後，仍無視毒品對身心之戕害而再
    度施用，顯見其無悔改之意，惟念其施用毒品乃自戕行為、
    犯後坦認犯行，態度尚稱良好等一切情狀，量處如主文所示
    之刑。扣案含有海洛因成分之注射針筒1 支、殘渣袋1 個，
    顯與第一級毒品海洛因無從分離，應依毒品危害防制條例第
    18條第1 項前段規定，均沒收銷燬之。另扣案之注射針筒4
    支、吸管1 支，為被告所有，供其施用第一級毒品海洛因所
    用之物，併依刑法第38條第1 項第2 款規定，均宣告沒收。
三、至臺灣屏東地方法院檢察署95年度毒偵字第1503號併辦意旨
    略以：被告甲○○於95年8 月29日20時許，在屏東縣恆春鎮
    恆春國小旁公園，施用第一級毒品海洛因1 次，因認被告涉
    犯毒品危害防制條例第10條第1 項之施用第一級毒品罪嫌，
    且與本案起訴及論罪科刑部分之犯行，具有集合犯之一罪關
    係等語。查被告上開施用第一級毒品海洛因之犯行，有卷附
    台灣檢驗科技股份有限公司95年9 月14日KＺ000000000000號
    濫用藥物尿液檢驗報告1 紙在卷可佐，並有第一級毒品海洛
    因1 包扣案可證，固足認定被告於併辦所指之時、地，確有
    施用第一級毒品海洛因1 次之犯行。惟被告於併辦所指之施
    用毒品時間即95年8 月29日，距首揭起訴、論罪科刑之最後
    1 次施用時間即95年6 月30日，相隔已近2 月之久，其間被
    告並無施用毒品之情事，顯難認被告有何成癮性，而具有反
    覆施用毒品之情事，且遍查全卷，亦無與本案施用毒品行為
    間具裁判上或實質上一罪關係之證據資料，本院自無從併予
    審理，應退由檢察官另為適法之處理，附此敘明。
據上論斷，應依刑事訴訟法第273 條之1 第1 項、第299 條第 1
項前段，毒品危害防制條例第10條第1 項、第18條第1 項前段，
刑法第11條、第2 條第1 項前段、修正前刑法（下同）第56條、
刑法第38條第1項第2款，判決如主文。
本案經檢察官鍾仁松到庭執行職務。
中    華    民    國    95    年    10    月    31    日
                  刑事第二庭  法  官   蘇碧珠
上正本證明與原本無異。
如不服本判決應於收受本判決送達後10日內向本院提出上訴書狀
，其未敘述上訴理由者，並得於提起上訴後10日內向本院補提理
由書狀（均須按他造當事人之人數附繕本）「切勿逕送上級法院
」
中    華    民    國    95    年    10    月    31    日
                              書記官   賀燕花
附錄本案論罪科刑法條全文
毒品危害防制條例第10條第1項：
施用第一級毒品者，處6月以上5年以下有期徒刑。


司法院資訊處製作；財團法人民間司法改革基金會備份。
